臺灣桃園地方法院刑事判決　　　　　　　 94年度訴字第569號
公　訴　人　臺灣桃園地方法院檢察署檢察官
被　　　告　CHANG CHE.
　　　　　　　　　　男　37歲.
　　　　　　　　　　(
指定辯護人　本院公設辯護人彭詩雯
　　　　　　本院公設辯護人陳瑞明
上列被告因毒品危害防制條例等案件，經檢察官提起公訴（94度
偵字第2176號），本院判決如下：
    主  文
CHANG CHEE SENG 共同運輸第三級毒品，處有期徒刑柒年。並於
刑之執行完畢或赦免後，驅逐出境。
扣案之第三級毒品愷他命拾包（含外包裝之塑膠袋拾個，驗餘毛
重合計壹仟玖佰玖拾伍點柒壹公克）、護具參付、纏繞膠帶之毛
巾肆條、馬來西亞幣柒佰貳拾壹元及新臺幣壹萬壹仟參佰元均沒
收；未扣案之馬來西亞幣貳佰柒拾玖元，沒收，如全部或一部不
能沒收時，追徵其價額。
    事  實
一、CHANG CHEE SENG （中文姓名張志盛）係馬來西亞籍之外國
    男子，明知愷他命（即Ketamine，俗稱Ｋ他命）為毒品危害
    防制條例所規定之第三級毒品，不得製造、運輸、販賣或轉
    讓，並經行政院公告為甲類第4 款之管制進出口物品，而屬
    懲治走私條例所規定未經許可不得私運來臺之管制進出口物
    品，惟因欠債無法償還，需款孔急，其馬來西亞籍之成年友
    人「陳先生」知情後，乃詢問其願否為同國籍之成年男子「
    王老闆」自馬來西亞運輸毒品來臺，以賺取馬來西亞幣11,0
    00元及新臺幣11,300元之報酬，CHANG CHEE SENG 竟萌生貪
    念予以應允，「王老闆」即遣其同國籍之成年男子「黃先生
    」前來，指示CHANG CHEE SENG 將第三級毒品愷他命私運來
    臺後，即住進臺北市之「柯達飯店」，待同夥綽號「小黃」
    之成年男子前往接貨。謀議既定，CHANG CHEE SENG 遂與「
    王老闆」、「陳先生」、「黃先生」及「小黃」共同基於運
    輸及私運屬管制進出口物品之第三級毒品愷他命進入國內之
    犯意聯絡與行為分擔，由「陳先生」先於民國94年1 月20日
    14時許，在馬來西亞吉隆坡某旅館，交付現金馬來西亞幣1,
    000 元及新臺幣11,300元作為報酬之前金，且提供馬來西亞
    至臺灣之往返機票，「黃先生」則於同年月21日12時許，攜
    帶以塑膠袋包妥之第三級毒品愷他命10包（含外包裝之塑膠
    袋10個，毛重合計1996公克，取樣0.29公克鑑驗用罄，餘19
    95.71 公克），至上開旅館，以其所有之護具3 付、毛巾4
    條將上開愷他命綁縛於CHANG CHEE SENG 雙腳之大腿、膝部
    及小腿等部位，並以膠帶纏繞固定後，CHANG CHEE SENG 即
    前往吉隆坡機場搭乘同日15時許之長榮航空公司BR228 班次
    班機，於同日20時許抵達桃園中正國際機場，而將上開管制
    進出口之第三級毒品愷他命私運入境。嗣CHANG CHEESENG於
    通關時，因走路姿勢怪異，為內政部警政署航空警察局員警
    會同財政部臺北關稅局人員當場查獲，並扣得其所運輸之第
    三級毒品愷他命10包，及供私藏夾帶俾運送第三級毒品愷他
    命所用之護具3 付、纏繞膠帶之毛巾4 條，暨其因私運毒品
    入境所得報酬之餘款現金馬來西亞幣721 元、新臺幣11,300
    元等物，始悉上情。
二、案經內政部警政署航空警察局移送臺灣桃園地方法院檢察署
    檢察官偵查起訴。
    理  由
一、訊據被告CHANG CHEE SENG 對於上揭時地運輸並私運第三級
    毒品愷他命入境之事實均直承不諱，且有查獲現場照片6 張
    、旅客入出境紀錄查詢表、長榮航空公司班次行程表及出境
    登記表影本各1 份在卷可稽，並有供被告私藏夾帶俾運輸愷
    他命所用之護具3 付、纏繞膠帶之毛巾4 條，及因私運毒品
    入境所得報酬之餘款馬來西亞幣721 元、新臺幣11,300元扣
    案可證。而扣案之白色粉末10包，經內政部警政署刑事警察
    局取樣淨重0.29公克鑑驗結果，檢出第三級毒品愷他命成分
    （含外包裝之塑膠袋10個，驗餘毛重合計1995.71 公克），
    此有該局94年3 月1 日刑鑑字第0940015573號鑑定書影本1
    紙附卷足憑，被告之自白經前開證據補強後，應與事實相符
    ，為可採信。是本件事證明確，被告犯行堪以認定，應予依
    法論科。
二、按愷他命係毒品危害防制條例第2 條第2 項第3 款所列之第
    三級毒品，依懲治走私條例第2 條第4 項、管制物品項目及
    其數額甲項第4 款規定，同時屬於管制進口之物品。核被告
    CHANG CHEE SENG 私自將第三級毒品愷他命由馬來西亞運抵
    臺灣之所為，係犯毒品危害防制條例第4 條第3 項之運輸第
    三級毒品罪及懲治走私條例第2 條第1 項之私運管制物品進
    口罪。被告與「王老闆」、「陳先生」、「黃先生」及「小
    黃」等成年男子，就所犯上開各罪間，有犯意聯絡及行為分
    擔，為共同正犯。又被告以一行為觸犯前揭二罪名，為想像
    競合犯，應依刑法第55條之規定，從一重之運輸第三級毒品
    罪處斷。爰審酌被告無任何前科紀錄，有臺灣高等法院被告
    全國前案紀錄表可考，足見其在臺素行尚可，犯罪之動機在
    於清償債款，運輸扣案之第三級毒品愷他命入境，並非為供
    己販賣營利，涉案程度雖較其他共犯輕，然被告貪圖馬來西
    亞幣11,000元及新臺幣11,300元之報酬，干犯法紀，運輸毒
    品入境，所輸入之第三級毒品愷他命餘毛重達1995.71 公克
    ，如流入市面，對國人身心健康戕害不小，情節非屬輕微，
    惟念其犯後坦承犯行，態度良好等一切情狀，認公訴人具體
    求處有期徒刑7 年，洵屬允當，故量處如主文所示之刑，以
    示懲儆。再被告CHANG CHEE SENG 為馬來西亞籍之外國人，
    受本件有期徒刑以上刑之宣告，併依刑法第95條之規定，諭
    知被告應於刑之執行完畢或赦免後，予以驅逐出境。
三、按「共同犯罪行為，應由共犯各負全部責任，凡必須沒收之
    物，於共犯之判決均應為沒收之諭知」（最高法院88年度台
    上字第7099號判決意旨可資參照）。查愷他命為第三級毒品
    ，非屬毒品危害防制條第18條第1 項前段規定應沒收銷毀之
    查獲之第一、二級毒品。同條項中段所定查獲之第三、四級
    毒品，沒入銷毀之規定乃行政罰，非刑罰之從刑，查獲之第
    三級毒品亦不得依該規定諭知沒入銷毀。然扣案之第三級毒
    品愷他命10包（含外包裝之塑膠袋10個，驗餘總毛重1995.7
    1 公克），及供私藏夾帶俾運送第三級毒品愷他命所用之護
    具3 付、纏繞膠帶之毛巾4 條，俱為共犯即「黃先生」成年
    男子所交付，此據被告於本院審理時供明在卷，堪認係屬「
    黃先生」等共犯所有，且供本件運輸毒品犯罪所用之物，爰
    均依毒品危害防制條例第19條第1 項規定，對同屬共犯之被
    告宣告沒收。次查，被告此次運輸毒品實際自共犯「陳先生
    」取得馬來西亞幣1,000 元及新臺幣11,300元，作為報酬之
    前金，亦據被告於審理時供認無誤，自屬其因本件運輸第一
    級毒品犯罪所得之財物，雖其中有馬來西亞幣279 元，已因
    被告用以購物消費而未能扣案，惟前揭貨幣，乃馬來西亞之
    通用貨幣，且為代替物，依其性質，係著重在所表彰之購買
    力，此一價值而非原物之本身，是以被告縱已持以花費，惟
    亦因此使得其本身原應減少之自有財產未曾減少，究其實，
    自可認其價值尚存，復依附於被告之總財產上而仍現實存在
    ，並未費失（最高法院92年度台上字第2141 號 判決亦同此
    見解）。從而，未扣案運輸毒品所得之財物馬來西亞幣279
    元，與扣案之馬來西亞幣721 元及新臺幣11,300元，均應依
    同條例第19條第1 項之規定宣告沒收，未扣案之馬來西亞幣
    279 元，如全部或一部不能沒收時，追徵其價額；又上述其
    餘已扣案物品，並無全部或一部不能沒收之情形，即毋庸依
    同條項之規定，另諭知如全部或一部不能沒收時，追徵其價
    額，或以財產抵償之。再被告雖自承運輸第三級毒品愷他命
    後，可得尾款馬來西亞幣10,0 00 元，因尚未經被告實際取
    得，自無庸對之宣告沒收。另被告使用馬來西亞至臺北之機
    票，已消費使用而無價值，且非直接供本件犯罪所用或所得
    之物，亦不得宣告沒收。而取樣之愷他命0.29公克，則因鑑
    驗用罄，已如前述，自無從諭知沒收。
據上論斷，應依刑事訴訟法第299 條第1 項前段，毒品危害防制
條例第4 條第3 項、第19條第1 項，懲治走私條例第2 條第1 項
、第11條，刑法第11條前段、第28條、第55條、第95條，判決如
主文。
本案經檢察官崔秉君到庭執行職務。
中　　華　　民　　國　　94　　年　　5 　　月　　12　　日
                      臺灣桃園地方法院刑事第11庭
                        審判長法  官  蔡 榮 澤
                              法  官  魏 于 傑
                              法  官  丁 俊 成
以上正本證明與原本無異。
如不服本判決，應於判決送達後10日內向本院提出上訴狀（應附
繕本），上訴於臺灣高等法院。
　　　　　　　　　　　　　　　書記官　簡 慧 瑛
中　　華　　民　　國　　94　　年　　5 　　月　　13　　日
附錄本案論罪科刑依據之法條：
毒品危害防制條例第4條：
製造、運輸、販賣第一級毒品者，處死刑或無期徒刑；處無期徒
刑者，得併科新臺幣1 千萬元以下罰金。
製造、運輸、販賣第二級毒品者，處無期徒刑或7 年以上有期徒
刑，得併科新臺幣7 百萬元以下罰金。
製造、運輸、販賣第三級毒品者，處5 年以上有期徒刑，得併科
新臺幣5 百萬元以下罰金。
製造、運輸、販賣第四級毒品者，處3 年以上10年以下有期徒刑
，得併科新臺幣3 百萬元以下罰金。
製造、運輸、販賣專供製造或施用毒品之器具者，處1 年以上7
年以下有期徒刑，得併科新臺幣1 百萬元以下罰金。
前五項之未遂犯罰之。
